臺灣臺中地方法院刑事裁定
111年度聲字第798號
                                      111年度聲字第944號
聲請人即
選任辯護人  林湘清律師
被      告  魏子傑



聲請人即
選任辯護人  朱奕縈律師
被      告  劉世賢



聲請人即
選任辯護人  林健群律師
            黃昱婷律師
被      告  黃郁惟



聲請人即
選任辯護人  陳鶴儀律師
被      告  林韋辰



聲請人即
選任辯護人  蔡順旭律師（法扶律師）
被      告  李健銘



聲請人即
選任辯護人  李國豪律師（法扶律師）
被      告  余紹珩





上列聲請人因被告涉犯強盜案件（本院111年度訴字第218號），
聲請具保停止羈押及解除禁見，本院裁定如下：
    主    文
聲請均駁回。
    理    由
一、本件聲請人即選任辯護人林湘清律師、朱奕縈律師、林健群
    律師、陳鶴儀律師、蔡順旭律師、李國豪律師均於本院民國
    111年3月7日準備程序中以言詞聲具保停止羈押或解除禁見
    ，另聲請人蔡順旭律師並於上開準備程序中當庭提出答辯狀
    ，請求准予停止羈押，准予交保、責付或限制住居等語；聲
    請人林健群律師、黃昱婷復於111年3月16日具狀請求停止羈
    押，准予交保、限制住居及解除禁見等語。聲請意旨分別如
    下：
　㈠聲請人即被告魏子傑之選任辯護人林湘清律師聲請意旨略以
    ：被告魏子傑已經承認犯行，相關事證在卷，請求解除禁見
    等語。
　㈡聲請人即被告劉世賢之選任辯護人朱奕縈律師聲請意旨略以
    ：被告劉世賢均已坦承犯行，請考量被告只是到場聽令行事
    ，犯罪所得僅有新臺幣（下同）10萬元，在本案中非關鍵地
    位角色等情，請求解除禁見等語。
　㈢聲請人即被告黃郁惟之選任辯護人林健群律師、黃昱婷律師
    聲請意旨略以：被告黃郁惟對起訴書所載犯罪事實均坦承不
    諱，且相關事證均已查扣在案，其餘未到案之被告亦由臺灣
    臺中地方檢察署檢察官另案偵辦中，被告黃郁惟實無刑事訴
    訟法第101條第1項第2款有事實足認有湮滅、偽造、變造證
    據或勾串共犯或證人之可能；又倘被告得以交保在外，將與
    母親同住，並以照顧家人為優先，亦無同法第101條第1項第
    1款逃亡之虞；且被告年僅20歲，並無任何前科記錄，經歷
    本案後，深覺對不起父母，希冀得以交保並找尋正當工作，
    分擔家中經濟。又依最高法院之見解，重罪並無法作為唯一
    羈押之理由，為此請求准予被告黃郁惟交保，倘認仍有羈押
    之必要，請准予解除接見通訊或准予父母可以接見通信等語
    。
　㈣聲請人即被告林韋辰之選任辯護人陳鶴儀律師聲請意旨略以
    ：被告林韋辰坦承犯行，在本案非關鍵角色，只是臨時參與
    ，請求解除禁見或交保等語。
　㈤聲請人即被告李健銘之選任辯護人蔡順旭律師聲請意旨略以
    ：被告李健銘犯案前有固定處所，並與父母同住，尚有家庭
    羈絆，且自警詢、偵查中均配合檢警辦理，於鈞院亦坦承不
    諱，犯後態度良好，而本案證據均已保全，且同案被告均已
    認罪，應無滅證、串供之可能，請求准予停止羈押，以20萬
    元具保、責付或限制住居等語。
　㈥聲請人即被告余紹珩之選任辯護人李國豪律師聲請意旨略以
    ：被告已經羈押訊問庭坦承犯罪，請予以交保等語。
二、按被告及得為輔佐人之人或辯護人，得隨時具保，向法院聲
    請停止羈押，刑事訴訟法第110條第1項定有明文。本件聲請
    人分別為本案被告魏子傑、劉世賢、黃郁惟、林韋辰、李健
    銘、余紹珩（下稱被告魏子傑等6人）之選任辯護人，有被
    告魏子傑等人之委任狀在卷可稽。故聲請人以被告魏子傑等
    6人涉犯強盜罪案件遭本院裁定羈押，向本院聲請准予被告
    具保停止羈押、解除禁見，於法並無不合，先予敘明。
三、經查：
　㈠被告魏子傑等6人因犯強盜案件，前經本院訊問後，被告魏子
    傑等6人均坦承犯行，復審酌卷內事證，足認被告魏子傑等6
    人涉犯刑法第330條第1項加重強盜罪，犯罪嫌疑重大；酌以
    其等所犯係最輕本刑7年以上有期徒刑之重罪，而重罪常伴
    有逃匿以規避審判程序進行及刑罰執行之高度可能性，此係
    趨吉避凶、脫免刑責、不甘受罰之基本人性，足認被告採取
    逃亡以脫免審判或刑之執行之可能性甚高，故本件有刑事訴
    訟法第101條第1項第3款所列之羈押原因，且非予羈押顯難
    進行後續審判或執行，而有羈押之必要，裁定自111年1月26
    日起羈押並禁止接見通信在案，有本院111年1月26日訊問筆
    錄及押票在卷可稽。
  ㈡聲請人雖以上情為由，分別為被告魏子傑等6人聲請具保停止
    羈押或解除禁見，然被告魏子傑等6人所涉之刑法第330條第
    1項之加重強盜罪，最輕本刑為有期徒刑7年以上之重罪，依
    一般社會常情，重罪常伴有逃亡之高度可能，因趨吉避凶、
    脫免刑責、不甘受罰之基本人性，是依一般正常人之合理判
    斷，被告等人自具有逃亡之相當或然率存在，已有相當理由
    足認其等均有逃亡之虞，此與被告是否坦承犯罪，有無勾串
    共犯或證人之虞，有無固定住居所等情，並無必然關聯；再
    佐以被告魏子傑於偵查中自承：其已將車號000-0000號車牌
    拔下來，因為怕被警察發現查緝等語（見第110年度偵字第3
    9396號卷第315頁），復於本院訊問時表示：其不想解除禁
    見，怕父母親跑來太累，應該會有別人來找我，可能是女友
    等語（見本院卷第56頁）；被告劉世賢於警詢中供稱：其於
    110年12月2日為警查獲時，正與魏子傑要從魏子傑家中離開
    ，其二人要去住旅館，因為其與魏子傑在臺中犯強盜案，所
    以才想說要去旅館住，這樣警察才找不到；且為警盤查時，
    因為不想被抓就逃跑等語；於偵查中供稱：其與魏子傑回到
    基隆後，去大武崙砲台的停車場停車，並且把車牌拆除，因
    為擔心被抓到，後來就想說去住旅館比較不會被警察查後，
    後來要出門就遇到警察等語（見第二分局警卷三第139至141
    頁、110年度偵字第39396號卷第333至334頁）；被告林韋辰
    為警查扣之手機中，自110年10月31日迄至同12月3日為警查
    獲之日均無任何來電、去電之紀錄，且電話簿中亦無也聯絡
    人資訊（見110年度偵字第39395號卷第457至460頁），此顯
    與一般人正常使用手機之情況下，應會有通電記錄、聯絡人
    資訊之情迥異，足徵被告林韋辰應有刪除手機內通聯記錄及
    聯絡人資訊之舉；被告黃郁惟於案發後，亦將原使用之手機
    丟棄等情（見110年度偵字第39395號卷第541至543頁）；被
    告李健銘於案發後，則將作案使用之車號0000-00號自用小
    客車停在新北市○○區○○00○0號前，隨即搭乘計程車宜蘭頭城
    住在某間汽車旅館，復搭乘計程車前往三重找朋友，再搭乘
    白牌車去新竹找陳俊宇，再請陳俊宇載其去汽車旅館等節，
    亦據被告李健銘陳明在卷（見第二分局警卷第21頁）；且依
    被告李健銘遭查扣手機中所使用之通訊軟體「紙飛機」中，
    與「SK」即被告余紹珩之對話紀錄所示，其等於案發後亦討
    論有誰被警察抓，被告余紹珩甚且推薦律師予被告李健銘，
    表示可以藉由該律師傳話等語（見第二分局警卷第21頁），
    並有上開扣案手機之對話記錄擷圖在卷可查（見第二分局警
    卷二第71至81頁）；被告余紹珩亦陳稱被告李健銘遭查扣手
    機中之紙飛機對話紀錄，是其等在討論其他的人有沒有被抓
    ，結論是現在只能先躲了，並且要李健銘如果被抓就找某律
    師，這樣其就知道李健銘被抓了，因為律師會告訴其等語（
    見第二分局警卷第12頁）；又被告余紹珩於涉案後，即坐計
    程車前往桃園龍潭找朋友，並向朋友借住於該處，表明等其
    找另外一個地方就搬走，2天後又搬去中壢去女朋友一起住
    等語（見110年度偵字第40596號卷三第105至106頁），益徵
    本案實有相當理由足認其等確有逃亡、滅證及勾串共犯之虞
    ；另被告余紹珩復具狀否認犯行，並聲請傳訊同案被告及共
    犯為證，本院認如任被告等人在外或解除禁見，實無法排除
    有相互勾串之可能。
四、綜上，被告魏子傑等6人前述羈押事由並未消滅，聲請人上
    開聲請停止羈押事由，核與刑事訴訟法第114條各款所定不
    得駁回聲請具保停止羈押之事由不相符合，均非屬法定應具
    保停止羈押事由，本院審酌全案卷證及案件進行程度，認為
    對被告魏子傑等6人仍有繼續羈押之原因及必要，尚難以具
    保、限制住居、責付、限制出境、出海等其他侵害較小之手
    段替代羈押，且無刑事訴訟法第114條各款所定聲請具保停
    止羈押不得駁回之情形。從而，上開各聲請人聲請具保停止
    羈押及解除禁見，均無從准許，均應予駁回。
五、依刑事訴訟法第220條，裁定如主文。　　
中　　華　　民　　國　　111 　年　　3 　　月　　30　　日
                  刑事第八庭  審判長法  官  高思大
　　　　　　　　　                  法  官  陳鈴香
                  　　　　　　　　　法  官  江文玉
上正本證明與原本無異。
如不服本裁定，應於送達後五日內，向本院提出抗告狀。
                                    書記官  黃珮華
中　　華　　民　　國　　111 　年　　3 　　月　　30　　日